臺灣新竹地方法院民事裁定　　　　　　99年度消債更字第20號
聲　請　人　曾蘭清
代　理　人　陳詩文律師
複 代 理人　曾艦寬
上列聲請人與相對人即債權人萬泰商業銀行股份有限公司等間消
費者債務清理更生事件，本院裁定如下：
    主  文
債務人曾蘭清自中華民國一百年五月二十六日下午四時起開始更
生程序。
命司法事務官進行本件更生程序。
    理  由
一、債務人聲請意旨略以：債務人負債總額達新臺幣（下同）
    187萬5,835元，前於民國97年5月間向萬泰商業銀行申請前
    置協商，約定自97年6月起分150期，利率4%，每月還款15,
    912元之方式清償。債務人於86年12月8日派駐至工研院機械
    所擔任行政助理，嗣因派遣契約於97年12月31日期滿，債務
    人遭工研院無預警裁員，屬非自願性離職，適失業率飆升、
    景氣不佳等因素，債務人二度就業困難，且債務人尚有未成
    年子女嚴湘婷、嚴浩維現就學中而需扶養，不得已於於98年
    1月間毀諾。債務人迄今均無工作收入，僅於98年3月至11月
    間領有政府失業給付金19萬6,950元（18,180元×3＋24,240
    元×5＋21,210元=196,950元），債務人確有不可歸責於己
    之事由，致履行原協商條件有重大困難，爰聲請更生等語。
二、按債務人與金融機構協商成立者，不得聲請更生或清算，但
    因不可歸責於己之事由，致履行顯有重大困難者，不在此限
    。本條例施行前，債務人依金融主管機關協調成立之中華民
    國銀行公會會員辦理消費金融案件無擔保債務協商機制與金
    融機構成立之協商，準用前項之規定，消費者債務清理條例
    第151 條第5 項、第6 項分別定有明文。次按，債務人不能
    清償債務或有不能清償之虞，且無擔保或無優先權之債務總
    額未逾1,200 萬元者，於法院裁定開始清算程序或宣告破產
    前，得向法院聲請更生，觀諸消費者債務清理條例第3 條、
    第42條第1 項規定自明。又法院開始更生程序之裁定，應載
    明其年、月、日、時，並即時發生效力。法院開始更生或清
    算程序後，得命司法事務官進行更生或清算程序，必要時得
    選任律師、會計師或其他適當之自然人或法人一人為監督人
    或管理人，復為同條例第45條第1 項、第16條所明定。
三、經查，債務人所主張之上開事實，業據提出財產及收入狀況
    說明書、債權人清冊、財團法人金融聯合徵信中心當事人綜
    合信用報告、債務人全戶戶籍謄本、財政部臺北市國稅局96
    及97年度綜合所得稅各類所得資料清單、財政部臺北市國稅
    局財產歸屬資料清單、勞工保險被保險人投保資料表、存證
    信函及回證、離職證明書、活期儲蓄存摺等件為證，核閱屬
    實。
四、查債務人於97年5月間與債權銀行達成協商時，其97年度收
    入總額約419,500元，平均每月所得為34,958元，以之支付
    每月應付之協商金額15,912元及債務人與其配偶應共同負擔
    之二名未成年子女扶養費，固足堪支應。惟債務人於97年12
    月31日因遭原派遣單位工研院機械所裁員，且其受僱才庫人
    力資源顧問公司，故無領取資遣費，有債務人提出之離職證
    明書附卷可稽，是其因之無力清償而毀諾，自足認其確有不
    可歸責於己之事由，致履行顯有重大困難等情屬實。此外，
    復查無債務人有消費者債務清理條例第6條第3項、第8條或
    第46條各款所定駁回更生聲請之事由存在，則債務人聲請更
    生，應屬有據，爰裁定如主文第1項所示。又本件聲請人即
    債務人業經裁定開始更生程序，並裁定命司法事務官進行本
    件更生程序，如主文第2項所示。
四、依首揭法條裁定如主文。
中    華    民    國   100    年    5     月    24    日
                  民事第二庭    法      官  楊明箴
以上正本係照原本作成。
如對本裁定抗告須於裁定送達後10日內向本院提出抗告狀。
中    華    民    國   100    年    5     月    25    日
                                書  記  官  林欣宜